【裁判字號】    92,訴,1083
【裁判日期】    920523
【裁判案由】    毒品危害防制條例
【裁判全文】
台灣台中地方法院刑事判決                        九十二年度訴字第一八三號
    公  訴  人  臺灣臺中地方法院檢察署檢察官
    被      告  甲○○
右列被告因毒品危害防制條例案件，經檢察官提起公訴（九十二年度毒偵字第九三五
號），本院判決如左：
    主    文
甲○○連續施用第一級毒品，處有期徒刑玖月；又連續施用第二級毒品，處有期徒刑
陸月；應執行有期徒刑壹年貳月。
    事    實
一、甲○○素行極為不佳，前曾犯違反麻醉藥品管理條例、違反肅清煙毒條例、違反
    槍砲彈藥刀械管制條例等罪（均未構成累犯），詎仍不知悔改。甲○○復曾因施
    用毒品案件，先後經依法院二次裁定送觀察、勒戒後，均無繼續施用毒品之傾向
    ，並由台灣彰化地方法院檢察署檢察官，分別以八十九年度毒偵字第四七四０號
    、九十年度毒偵字第七六六號不起訴處分確定。詎仍不思悛悔，復基於概括犯意
    ，連續於民國（下同）九十一年一月間在其彰化縣二水鄉○○村○○路二四號之
    店內，及同年七月八日上午十一時許在南投縣名間鄉其友人綽號「矮子獅」之住
    處施用第二級毒品安非他命各一次。甲○○另基於概括犯意，連續自九十一年一
    月間起，至同年七月八日上午十一時許止，在其上開店內及在南投縣名間鄉其友
    人綽號「矮子獅」之住處等處，連續施用第一級毒品海洛因多次。嗣於同年七月
    八日下午十六時十七分許經台灣南投地方法院檢察署檢察官發交南投縣警察局南
    投分局刑事組於同日下午十七時十分許命其採集尿液檢體檢驗，結果呈嗎啡類及
    安非他命類陽性反應始查悉（現執行強制戒治中）。
二、案經南投縣警察局南投分局報請台灣南投地方法院檢察署檢察官偵查後，簽請台
    灣高等法院台中分院檢察署檢察長令轉臺灣台中地方法院檢察署檢察官偵查起訴
    。
    理    由
一、訊據被告甲○○對於右揭連續施用第二級毒品安非他命之事實坦承不諱，且其尿
    液檢體經檢驗亦呈安非他命陽性反應，有南投縣政府衛生局尿液檢驗單一份附卷
    可稽，復有上述不起訴處分書、刑案資料查註紀錄表在卷可考，事證至臻明確，
    被告甲○○右揭連續施用第二級毒品安非他命之犯行洵堪認定。另訊據被告甲○
    ○於偵查中對於右揭連續施用第一級毒品海洛因之事實坦承不諱，然於本院審理
    中除直承其僅於九十一年七月八日上午十一時許在南投縣名間鄉其友人綽號「矮
    子獅」之住處施用第一級毒品海洛因一次外，辯稱：九十一年七月八日開庭前有
    施用海洛因，雖然之前也有施用海洛因但已經戒掉了云云。惟查被告甲○○於偵
    查中坦承右揭連續施用第一級毒品海洛因之事實不諱，供述稱，其九十一年（國
    曆年）剛過完年後，又開始施用第一級毒品海洛因，約二天施用一次等語（見台
    灣台中地方法院檢察署九十二年度毒偵緝字第一七號卷第十一頁反面），且其尿
    液檢體經檢驗亦呈嗎啡類陽性反應，有內政警政署刑事警察局所出具之鑑驗通知
    書一份附卷可憑，並有上述不起訴處分書、刑案資料查註紀錄表在卷可查，是綜
    據上述，被告甲○○嗣雖於本院審理中翻異前供空言否認，辯稱僅施用第一級毒
    品海洛因一次云云，所辯無非臨訟畏罪飾卸之詞，要無足採，事證已臻明確，被
    告甲○○右揭連續施用第一級毒品海洛因多次之犯行洵堪認定。
二、核被告甲○○所為，係犯毒品危害防制條例第十條第一項之施用第一級毒品罪及
    同條第二項之施用第二級毒品罪。被告分別持有第一級毒品海洛因、第二級毒品
    安非他命，嗣進而施用之，其持有之低度行為應為施用之高度行為所吸收，均不
    另論罪。被告先後多次施用第一級毒品海洛因及第二級毒品安非他命之行為，時
    間緊接，犯罪構成要件相同，顯係出於概括之犯意為之，均為連續犯，均應依刑
    法第五十六條之規定以一罪論，並加重其刑。被告所犯施用第一級毒品、施用第
    二級毒品罪二罪之間，犯意各別，行為互殊，應予分論併罰。審酌被告甲○○犯
    罪之動機、目的、手段、品行極為不佳，詳如前述，此有台灣台中地方法院檢察
    署刑案資料查註紀錄表一份在卷可按、所生危害，且曾有施用毒品不良素行，經
    執行完畢後，仍不知警惕，再次施用毒品，經檢察官依初次勒戒、觀察後無繼續
    施用傾向為不起訴處分確定後，仍不知悔改警惕，猶繼續施用毒品，有失政府制
    定毒品危害防制條例之立法美意，本不宜寬貸，惟此乃自戕行為及犯後已坦承部
    分犯行等一切情狀，分別量處如主文所示之刑，並定其應執行之刑，以資懲儆。
據上論斷，應依刑事訴訟法第二百九十九條第一項前段，毒品危害防制條例第十條第
一項、第二項、第二十條第三項前段、刑法第十一條前段、第五十六條、第五十一條
第五款，判決如主文。
中      華      民      國    九十二    年      五      月    二十三    日
                                        臺灣臺中地方法院刑事第四庭
                                            法  官      洪  俊  誠
右正本證明與原本無異。
如不服本判決，應於判決送達後十日內向本院提出上訴狀，上訴於臺灣高等法院臺中
分院(須附繕本)。
                書記官      胡  美  娟
中      華      民      國    九十二    年      五      月    二十三    日
附錄論罪科刑實體法條文：
毒品危害防制條例第十條：
施用第一級毒品者，處六月以上五年以下有期徒刑。
施用第二級毒品者，處三年以下有期徒刑。


司法院資訊處製作；財團法人民間司法改革基金會備份。
